【裁判字號】    95,易,1068
【裁判日期】    950630
【裁判案由】    家暴傷害
【裁判全文】
臺灣板橋地方法院刑事判決              95年度易字第1068號
公  訴  人  臺灣板橋地方法院檢察署檢察官
被      告  甲○○
            乙○○
            丙○○
            戊○○
上列被告等因家暴傷害案件，經檢察官提起公訴（九十四年度偵
字第二０四五四號），本院判決如下：
    主  文
本件公訴不受理。
    理  由
一、公訴意旨略稱：被告甲○○與被告乙○○係兄弟關係，被告
    丙○○則係乙○○之子，被告戊○○係乙○○之女婿，丁○○係乙○○之妻，甲○○與乙○○、丙○○、戊○○、丁○○間均係家庭暴力防治法第三條第四款之家庭成員關係。被
    告甲○○於民國九十四年五月二十九日二十時許，至被告乙○○位於臺北縣三重市○○路○段三四巷三號住處，欲與被
    告乙○○核對帳務時，因細故而發生口角，且案外人即乙○○女兒李佩玲亦與被告甲○○發生爭執，而被告戊○○在規
    勸被告甲○○離去之際與甲○○間有所互推拉扯；豈料被告
    甲○○離開該處後約隔十分鐘，又與案外人吳俊勳、楊振凱
    一同返回乙○○住處，竟基於傷害之犯意，持安全帽砸向站
    在門口之丁○○，致丁○○受有左前額瘀傷之傷害；被告戊○○、丙○○隨即基於傷害之犯意聯絡，分別手持木棒與鐵
    棒，共同毆打甲○○，被告甲○○亦基於傷害之犯意，徒手
    毆打戊○○、丙○○，被告乙○○則基於傷害之犯意，以腳
    踢甲○○，甲○○與戊○○、丙○○扭打間均受有傷害，甲○○受有下巴撕裂傷、瘀腫、頭皮血腫、背部瘀傷、左手肘
    擦傷、左大拇指擦傷、右大拇指擦傷等傷害，丙○○受有額
    部、左右手、手肘多處擦傷及背部瘀青等傷害，戊○○則受
    有左臉頰瘀傷、右手臂擦傷、右膝擦傷等傷害。因認被告甲○○、乙○○、丙○○、戊○○均涉犯刑法第二百七十七條
    第一項之傷害罪嫌。
二、按告訴乃論之罪，告訴人於第一審辯論終結前得撤回其告訴
    ；又告訴經撤回者，應諭知不受理之判決；並得不經言詞辯
    論為之，刑事訴訟法第二百三十八條第一項、第三百零三條
    第三款、第三百零七條分別定有明文。
三、查本件告訴人丙○○、戊○○、丁○○告訴被告甲○○傷害
    案件，告訴人甲○○告訴被告乙○○、丙○○、戊○○傷害
    案件，起訴書認被告四人均係觸犯刑法第二百七十七條第一
    項傷害罪，依同法第二百八十七條之規定，須告訴乃論。茲
    據告訴人甲○○、丙○○、戊○○、丁○○分別具狀撤回告
    訴，有陳報狀二份、撤回告訴狀七份及調解書四份附卷可稽
    ，依照首開說明，本件爰不經言詞辯論，逕為諭知不受理之
    判決。
據上論斷，應依刑事訴訟法第三百零三條第三款、第三百零七條
，判決如主文。
中    華    民    國    95    年    6     月    30    日
                  刑事第八庭  審判長法  官  潘翠雪
                                    法  官  楊明佳
                                    法  官  王士珮
以上正本證明與原本無異。
如不服本判決應於送達後10日內向本院提出上訴狀。
                                    書記官  程欣怡
中    華    民    國    95    年    6     月    30    日


司法院資訊處製作；財團法人民間司法改革基金會備份。
